【裁判字號】    95,簡上,86
【裁判日期】    950525
【裁判案由】    贓物
【裁判全文】
臺灣桃園地方法院刑事判決              95年度簡上字第86號
上  訴  人
即  被  告  丙○○
選任辯護人  許盟志律師
上列上訴人因被告所犯贓物案件，不服本院九十四年度壢簡字第
二二○五號中華民國九十四年十二月三十日第一審簡易判決（檢
察官聲請簡易判決案號：九十三年度偵字第一九三○九號），提
起上訴及移送併案審理（臺灣桃園地方法院檢察署九十四年度偵
字第一五六五五號），本院管轄之第二審合議庭判決如下：
    主  文
原判決撤銷。
丙○○連續收受贓物，處有期徒刑貳月，如易科罰金，以佰元
折算壹日。
    事  實
一、丙○○係以修理動電工具為業，並於桃園縣中壢市○○○路
    ○段四二五號址設有店面，於民國九十四年間，有一真實姓
    名年籍不詳綽號「阿明」之男子委請丙○○為其修繕機具，
    然因無力給付修繕費用新臺幣（下同）一萬二千元，「阿明
    」乃於九十四年五月十五日某時許，至前揭丙○○所開立之
    店面，交付丙○○一紙號碼為Ａ0000000號、原為乙○○所有，然於九十四年五月六日在新竹市南寮漁港遭不詳
    人士所竊，復遭不詳之人擅自填寫發票金額為十八萬六千元
    之支票一紙，以為抵償前揭債務，丙○○明知「阿明」所交
    付之前揭支票，係屬來路不明之贓物，詎仍收受之。丙○○
    旋於翌日（十六日）某時，持上揭支票至桃園縣中壢市○○
    路之新竹國際商業銀行提示時，惟上揭支票業經乙○○於同
    年月十三日辦理掛失止付而不獲兌現，始查獲上情。
二、丙○○復承前揭收受贓物之犯意，其明知真實姓年籍不詳之
    成年男子，於九十四年八月二十三日上午某時許，至其前揭
    店面所交付之廠牌為ＭＥＴＡＢＯ、序號為0000000
    0號之震動電鑽一支係屬來路不明之贓物（該電鑽原係甲○○所有，於同日上午某時在中壢市○○○路二○四號遭竊）
    ，詎仍收受之。嗣經甲○○於同日上午十一時許，偕同桃園
    縣政府警察局中壢分局仁愛派出所警員蕭翔元至丙○○所開
    設之店面，當場查獲該震動電鑽因而查獲上情。
三、案經臺灣票據所臺中分所函由新竹市警察局第一分局報請臺
    灣新竹地方法院檢察呈請臺灣高等法院檢察署檢察長核轉臺
    灣桃園地方法院檢察署檢察官偵查起訴及移送併辦。
    理   由
一、訊之被告丙○○於本院審理時對上開事實均坦承不諱，核與
    被害人乙○○於警詢、甲○○於警詢、檢察官偵查中所述相
    符，並有證人蕭翔元於檢察官偵查中證述明確，此外，復有
    臺灣票據交換所臺中市分所函所檢附之前揭支票影本、掛失
    止付票提示人資料查報表、遺失票據申報書各一紙及贓物認
    領保管單一紙在卷足憑，是堪認被告自白與事實相符，應可
    採信。綜上所述，本件事證明確，被告犯行洵堪認定，應依
    法論科。
二、核被告所為，係犯刑法第三百四十九條第一項之收受贓物罪
    。被告二次收受贓物犯行，時間緊接，方法相近，復均觸犯
    構成要件相同之罪名，顯係基於概括犯意為之，應依連續犯
    規定論以一罪，惟於本院審理時經檢察官具體求處有期徒刑
    二月，爰不加重其刑。公訴意旨雖未就被告於九十四年八月
    二十三日上午某時，自姓名年籍不詳之人收受震動電鑽之收
    受贓物犯行提起公訴，惟該部分與已經公訴人起訴部分，有
    連續犯之裁判上一罪關係，為起訴效力所及，本院自應併予
    審判，附此敘明。
五、原審據以論罪科刑，固非無見，惟就被告前述收受震動電鑽
    該次之收受贓物犯行未及審酌，自有未洽，被告上訴意旨認
    原審量刑過重，雖無理由，然原判決既有前揭可議之處，自
    應由本院將原決撤銷改判。爰審酌被告犯罪之動機、目的、
    手段、所生危害，犯後坦承部分犯行等一切情狀，量處如主
    文所示之刑，並諭知易科罰金之折算標準。
據上論斷，應依刑事訴訟法第四百五十五條之一第三項、第三百
六十九條第一項前段、第三百六十四條、第二百九十九條第一項
前段，刑法第五十六條、第三百四十九條第一項、第四十一條第
一項前段，罰金罰鍰提高標準條例第一條前段、第二條，判決如
主文。
本案經檢察官廖先志到庭執行職務。
中     華     民     國    95   年    5    月    25   日
                       臺灣桃園地方法院刑事第十庭
                          審判長法  官   江德民
                                法  官   許炎灶
                                法  官   柯姿佐
以上正本證明與原本無異。
不得上訴。
                                書記官   吳瓊英
中    華    民    國    95    年    5     月    29    日
本案論罪科刑法條：
中華民國刑法第349條
收受贓物者，處三年以下有期徒刑、拘役或五百元以下罰金。
搬運、寄藏、故買贓物或為牙保者，處五年以下有期徒刑、拘役
或科或併科一千元以下罰金。
因贓物變得之財物，以贓物論。


司法院資訊處製作；財團法人民間司法改革基金會備份。
